臺灣基隆地方法院刑事判決　　　　　　　94年度訴字第1119號
公　訴　人　臺灣基隆地方法院檢察署檢察官
被　　　告　乙○○
　　　　　　　　　　（另案在臺灣基隆監獄基隆分監執行中）
上列被告因毒品危害防制條例案件，經檢察官提起公訴（94年度
毒偵字第2930號、第2969號），本院合議庭裁定由受命法官獨任
進行審判，經改依簡式審判程序審理後判決如下︰
    主  　　文
乙○○連續施用第一級毒品，累犯，處有期徒刑捌月。扣案含有
第一級毒品海洛因殘渣之注射針筒（編號）壹支及塑膠袋柒個
均沒收銷燬之。
    事     實
一、乙○○前因施用第一級毒品案件，經本院裁定送觀察勒戒後
    ，認有繼續施用毒品之傾向，再經本院裁定送強制戒治，經
    執行強制戒治後，於民國91年3 月22日停止戒治付保護管束
    ，嗣因違反保護管束應遵守事項且情節重大，經撤銷停止戒
    治，續執行強制戒治後，於92年7 月3 日執行完畢釋放，由
    臺灣基隆地方法院檢察署檢察官於92年7 月9 日，以92年度
    戒毒偵字第51號為不起訴處分確定。又因搶奪案件，經本院
    判處有期徒刑10月，於93年12月11日執行完畢。再因詐欺案
    件，經本院判處有期徒刑5 月（尚未確定）、因竊盜案件，
    經臺灣臺中地方法院判處有期徒刑6 月（尚未確定）及因竊
    盜案件，經本院判處有期徒刑4 月（現執行中）。詎乙○○
    仍未戒斷毒癮，於強制戒治執行完畢後之5 年內，復基於施
    用第一級毒品海洛因之概括犯意，自94年9 月19日下午某時
    起至同年10月24日晚上某時止，在臺北縣瑞芳鎮○○○○路
    98號等處，以將第一級毒品海洛因摻水注入注射針筒，再施
    打肌肉之方式，平均3 天施用1 次，而連續施用第一級毒品
    海洛因多次。嗣因乙○○係毒品列管人口，於94年9 月20日
    晚間7 時許，為警在臺北縣瑞芳鎮○○路○ 段25號通知其採
    尿送驗；繼為警於94年10月25日下午1 時許，經乙○○同意
    搜索後，在臺北縣瑞芳鎮○○○○路98號廢墟空屋內，自乙
    ○○身上扣得其所有含有第一級毒品海洛因殘渣之注射針筒
    1 支（編號），另在該處房間抽屜內扣得注射針筒3 支（
    編號），及含有第一級毒品海洛因殘渣之塑膠袋5 個
    ，再經警持搜索票，於同日在乙○○之臺北縣瑞芳鎮○○○
    ○路正貿新村7 號住處，扣得含有第一級毒品海洛因殘渣之
    塑膠袋2 個，經警分別將所採集之尿液送驗結果，呈嗎啡、
    可待因之陽性反應，始悉上情。
二、案經臺北縣政府警察局瑞芳分局及基隆市警察局第二分局移
    送臺灣基隆地方法院檢察署檢察官偵查起訴。
    理     由
壹、程序事項
    本件被告乙○○所犯者非為死刑、無期徒刑、最輕本刑為 3
    年以上有期徒刑之罪或高等法院管轄第一審案件，其於準備
    程序進行中，先就被訴事實為有罪之陳述，經告知其簡式審
    判程序之旨，並聽取公訴人、被告之意見後，本院業已依刑
    事訴訟法第273 條之1 第1 項之規定，裁定由受命法官獨任
    以簡式審判程序進行本案之審理。
貳、實體事項
一、上開犯罪事實有下列證據足以證明：
  (一)被告之供述：
    上揭事實，業據被告於本院準備程序及審理中坦承不諱，其
    自白核與下列事證相符，可以採信。
  (二)台灣檢驗科技股份有限公司濫用藥物尿液檢驗報告、台灣尖
    端先進生技醫藥股份有限公司濫用藥物檢驗報告各1 紙：
    被告為警查獲後所採集之尿液，經以氣相層析質譜儀法為確
    認檢驗，結果呈嗎啡、可待因之陽性反應。
  (三)含有第一級毒品海洛因殘渣之注射針筒1支及塑膠袋7個。
  (四)臺灣高等法院被告前案紀錄表1 份：
    被告因施用第一級毒品案件，經執行強制戒治，於92年7 月
    3 日執行完畢。
二、論罪科刑之理由：
  (一)按海洛因係毒品危害防制條例第2 條第2 項第1 款所定之第
    一級毒品，被告予以施用，核其所為，係犯毒品危害防制條
    例第10條第1 項之施用第一級毒品罪。又被告因施用而持有
    第一級毒品海洛因，其持有第一級毒品之低度行為應為施用
    第一級毒品之高度行為所吸收，不另論罪。
  (二)被告先後多次施用第一級毒品海洛因，時間緊接，且觸犯構
    成要件相同之罪名，顯係出於概括犯意為之，為連續犯，應
    論以一罪，並依法加重其刑。
  (三)被告曾受如事實欄所載有期徒刑之執行完畢，於5 年以內再
    犯本件有期徒刑以上之罪，為累犯，應依法遞加重其刑。
  (四)爰審酌被告有施用毒品前科，猶不知悔改，雖施用毒品係戕
    害自身健康，對社會危害不大，然其一再施用毒品，顯未有
    戒斷毒品之決心，易受社會影響，有長期與社會隔離之必要
    ，暨其自我麻醉之動機、行為之手段、所生危害與犯後態度
    等一切情狀，量處如主文所示之刑。
三、沒收：
    被告供稱扣案之注射針筒（編號）1 支及塑膠袋7 個內，
    含有第一級毒品海洛因，因所含毒品量微，無法與上揭扣案
    物分離，爰依法宣告沒收銷燬之。另扣案之注射針筒3 支（
    編號），被告否認係其所有，因查無證據可佐上開 3
    支注射針筒係被告所有，且注射針筒復非違禁物，爰不予宣
    告沒收，附此敘明。
四、應適用之法條：
　　刑事訴訟法第273 條之1 第1 項、第310 條之2 、第454 條
    第1 項、第299 條第1 項前段，毒品危害防制條例第10條第
    1 項、第23條第2 項、第18條第1 項前段，刑法第11條、第
    56條、第47條。
五、對於本件判決如有不服，得自收受送達後10日內，向本院提
    出上訴書狀，上訴於臺灣高等法院。
本案經檢察官甲○○到庭執行職務。
中　　華　　民　　國　　94　　年　　12　　月　　30　　日
                  刑事第二庭法  官  劉桂金
以上正本證明與原本無異。
對於本件判決如有不服，應於收受送達後10日內，向本院提出上
訴書狀，上訴於臺灣高等法院，並按他造當事人之人數附具繕本
。
中　　華　　民　　國　　94　　年　　12　　月　　30　　日
                            書記官  丁文宏
附錄論罪法條：
毒品危害防制條例第10條第1項：
施用第1 級毒品者，處6 月以上5 年以下有期徒刑。
